臺灣臺南地方法院刑事判決　　　　　　　　　　　　　九十三年度訴字第五七三號
　　公　訴　人　臺灣臺南地方法院檢察署檢察官
　　被　　　告　乙○○
右列被告因違反毒品危害防制條例案件，經檢察官提起公訴（九十三年度毒偵字第八
四七號、九十三年度營毒偵字第一五○號）及移
六號、九十三年度營毒偵字第一九○號、九十三年度營毒偵字二○八號、九十三年度
營毒偵字第二二七號、九十三年度營毒偵字第二三二號、九十三年度營毒偵字第二三
四號、九十三年度營毒偵字第二九一號、九十三年度營毒偵字第二九六號），被告於
本院審理時就被訴事實為有罪之陳述，經本院合議庭裁定行簡式審判程序，本院判決
如左：
    主      文
乙○○連續施用第一級毒品，累犯，處有期徒刑貳年捌月。
    事      實
一、乙○○前於民國（下同）八十三年間，因違反肅清煙毒條例等案件，經本院以八
    十二年訴字第二七五四號分別判處有期徒刑三年二月、五月，定應執行刑有期徒
    刑三年六月確定，於八十八年四月十四日縮短刑期假釋出監，於八十八年七月五
    日假釋期滿，未經撤銷假釋，視為執行完畢。乙○○並於九十年間因施用毒品案
    件，經臺灣臺南地方法院檢察署以九十年度聲觀字第八七○號聲請本院以九十年
    度毒聲字第二○八一號裁定送觀察勒戒後，認有繼續施用毒品之傾向，經臺灣臺
    南地方法院檢察署檢察官以九十一年度聲戒字第二三號聲請本院以九十一年度毒
    聲字第一二二號裁定施以強制戒治，經以九十一年度聲停戒一字第一八○號聲請
    本院以九十一年毒聲字第一二四三號停止戒治交付保護管束，並經臺灣臺南地方
    法院檢察署檢察官以九十一年度戒執護字第三五七號執行，復經以九十一年聲撤
    戒一字第三三號聲請本院以九十一年毒聲字第二二一○號裁定撤銷停止戒治，於
    九十二年七月三十日期滿出所，由臺灣臺南地方法院檢察署檢察官於九十二年九
    月二十六日以九十二年度戒毒偵字第二二一號不起訴處分確定，詎乙○○猶不知
    悔改，竟基於施用第一級毒品海洛因之概括犯意，自九十二年十月間某日起迄九
    十三年八月三日止，連續在其位於臺南縣柳營鄉重溪村十六鄰小腳腿一六一號（
    起訴書誤載為臺南縣柳營鄉重溪村小腿一六一號）住處等地施用第一級毒品海洛
    因多次，嗣為警查獲而知悉上情。
二、案經臺南縣警察局新營分局報告臺灣臺南地方法院檢察署檢察官偵查起訴暨臺南
    縣警察局白河分局、新營分局報告臺灣臺南地方法院檢察署檢察官偵查後移送本
    院併辦。
    理      由
一、右揭犯罪事實，業據被告乙○○於本院審理時坦承不諱（見本院九十三年六月二
    十五日審理筆錄），而被告尿液經臺南縣衛生局以免疫分析法及薄層分析法確認
    之結果，呈嗎啡之陽性反應乙節，有臺南縣衛生局九十三年三月三十一日衛收字
    第○九三○○○七八七九號尿液檢驗成績書、九十三年五月十八日衛收字第○九
    三○○一一二一六號尿液檢驗成績書、臺南縣警察局新營分局採取尿液名冊、採
    取尿液編號對照表、臺南縣警察局白河分局採尿送驗編號名冊各一紙在卷可稽，
    足證被告於上開時、地，客觀上確有連續施用海洛因之行為，主觀上亦有施用之
    概括犯意，殆無疑義。按海洛因係由嗎啡經化學合成而製得，經注射進入人體後
    ，因代謝而分解又生成嗎啡，因此施打海洛因後，由尿液檢驗結果仍為嗎啡反應
    。是以，被告自白施打海洛因，而採尿化驗之結果呈現嗎啡陽性反應，核屬科學
    上合理之現象，益徵被告之自白核與事實相符，堪以採信。查被告於九十年間因
    施用毒品案件，經臺灣臺南地方法院檢察署以九十年度聲觀字第八七○號聲請本
    院以九十年度毒聲字第二○八一號裁定送觀察勒戒後，認有繼續施用毒品之傾向
    ，經臺灣臺南地方法院檢察署檢察官以九十一年度聲戒字第二三號聲請本院以九
    十一年度毒聲字第一二二號裁定施以強制戒治，經以九十一年度聲停戒一字第一
    八○號聲請本院以九十一年毒聲字第一二四三號停止戒治交付保護管束，並經臺
    灣臺南地方法院檢察署檢察官以九十一年度戒執護字第三五七號執行，復經以九
    十一年聲撤戒一字第三三號聲請本院以九十一年毒聲字第二二一○號裁定撤銷停
    止戒治，於九十二年七月三十日期滿出所，由臺灣臺南地方法院檢察署檢察官於
    九十二年九月二十六日以九十二年度戒毒偵字第二二一號不起訴處分確定，有臺
    灣臺南地方法院檢察署檢察官九十二年度戒毒偵字第二二一號不起訴處分書、臺
    灣高等法院被告全國前案紀錄表一紙附卷足考。綜上各情相互以參，被告之自白
    經核與事實相符，堪可採信，本件事證明確，被告連續施用第一級毒品海洛因之
    犯行洵堪認定。
二、按毒品危害防制條例第二十條規定：「犯第十條之罪者，檢察官應聲請法院裁定
    ，或少年法院（地方法院少年法庭）應先裁定，令被告或少年入勒戒處所觀察、
    勒戒，其期間不得逾二月。觀察、勒戒後，檢察官或少年法院（地方法院少年法
    庭）依據勒戒處所之陳報，認受觀察、勒戒人無繼續施用毒品傾向者，應即釋放
    ，並為不起訴之處分或不付審理之裁定；認受觀察、勒戒人有繼續施用毒品傾向
    者，檢察官應聲請法院裁定或由少年法院（地方法院少年法庭）裁定令入戒治處
    所強制戒治，其期間為六個月以上，至無繼續強制戒治之必要為止。但最長不得
    逾一年。依前項規定為觀察、勒戒或強制戒治執行完畢釋放後，五年後再犯第十
    條之罪者，適用本條前二項之規定。」、同條例第二十三條第二項復規定：「觀
    察、勒戒或強制戒治執行完畢釋放後，五年內再犯第十條之罪者，檢察官或少年
    法院（地方法院少年法庭）應依法追訴或裁定交付審理。是依前揭規定，應以同
    條例第二十條第一項聲請觀察、勒戒者，以行為人初犯始適用之，苟於觀察、勒
    戒執行完畢釋放後，五年內再犯毒品危害防制條例第十條之罪者，即應由檢察官
    依法追訴，合先敘明。次按連續數行為而犯同一罪名者，以一罪論，刑法第五十
    六條定有明文，則當連續犯罪之際，遇刑法有變更時，其一部涉及舊法，一部涉
    及新法者，即應依最後行為時之法律論處，自無行為終了後法律變更而應比較新
    舊法以適用較有利之法律之問題，最高法院八十九年度臺上字第五三六八號判決
    可資參照。經查毒品危害防制條例全文於九十二年七月九日修正公佈，同條例第
    三十六條並訂於公佈後六個月即九十三年一月九日施行。本案係於九十三年一月
    九日修正施行後之九十三年六月一日繫屬，且本案被告乙○○施用第一級毒品之
    期間係自九十二年十月間某日起迄九十三年八月三日止，其行為之終了在新修正
    毒品危害防制條例公布後，故其施用第一級毒品之行為，仍應依新法論處，而無
    比較新舊法之問題，且佐以海洛因屬毒品危害防制條例第二條第二項第一款所列
    之第一級毒品，從而，核被告乙○○所為，係犯修正後毒品危害防制條例第十條
    第一項之施用第一級毒品罪。被告非法持有第一級毒品海洛因之低度行為，為其
    施用之高度行為所吸收，不另論罪。被告先後多次施用第一級毒品之犯行，時間
    緊接，觸犯構成要件相同之罪，顯係基於概括犯意反覆為之，為連續犯，應依刑
    法第五十六條之規定以一罪論，並加重其刑。末查，被告乙○○前於八十三年間
    ，因違反肅清煙毒條例等案件，經本院以八十二年訴字第二七五四號分別判處有
    期徒刑三年二月、五月，定應執行刑有期徒刑三年六月確定，於八十八年四月十
    四日縮短刑期假釋出監，於八十八年七月五日假釋期滿，未經撤銷假釋，視為執
    行完畢，有臺灣臺南地方法院檢察署刑案資料查註紀錄表及臺灣高等法院被告全
    國前案紀錄表在卷可證，其受有期徒刑之執行完畢，五年以內再犯本件有期徒刑
    以上之罪，為累犯，應依刑法第四十七條之規定加重其刑，並依同法第七十條之
    規定遞加重其刑。另移送併辦意旨部分固未經起訴，惟與起訴部分有連續犯裁判
    上一罪之關係，本院自得就此部分予以審理，附此敘明。爰審酌被告有施用毒品
    之素行，再犯本件施用第一級毒品罪及其犯罪之動機、目的、手段、所生危害、
    施用毒品之期間及次數、犯罪後坦承犯行，態度良好及施用毒品自戕身心等一切
    情狀，量處如主文所示之刑，以資懲戒。
據上論斷，應依刑事訴訟法第二百九十九條第一項前段、第二百七十三條之一第一項
，毒品危害防制條例第十條第一項，刑法第十一條前段、第五十六條、第四十七條，
判決如主文。
本案經檢察官甲○○到庭執行職務。
中      華      民      國    九十三      年    八    月     三十一     日
                                  臺灣臺南地方法院刑事第六庭
                                          法  官  黃翰義
右正本證明與原本無異。
如不服本判決，應於判決送達後十日內，向本院提出上訴狀。
                                          書記官  林憶梅
中      華      民      國    九十三      年    八    月     三十一     日
附錄法條：
毒品危害防制條例第十條
施用第一級毒品者，處六月以上五年以下有期徒刑。
施用第二級毒品者，處三年以下有期徒刑。
